【裁判字號】    98,上易,483
【裁判日期】    980720
【裁判案由】    竊盜
【裁判全文】
臺灣高等法院臺南分院刑事判決         98年度上易字第483號
上  訴  人
即  被  告  甲○○
上列上訴人因竊盜案件，不服臺灣臺南地方法院98年易字第362
號，中華民國98年5月27日第一審判決（起訴案號：臺灣臺南地
方法院檢察署98年度偵字第2023號），提起上訴，本院判決如下
：
    主  文
上訴駁回。
    理  由
一、按上訴書狀應敘述具體理由；上訴書狀未敘述上訴理由者，
    應於上訴期間屆滿後20日內補提理由書於原審法院，刑事訴
    訟法第361條第2項、第3項前段定有明文。而第二審法院認
    為上訴書狀未敘述理由，應以判決駁回之。但其情形可以補
    正而未經原審法院命其補正者，審判長應定期間先命補正，
    此觀同法第367條規定甚明。又所謂具體理由，必係依據卷
    內既有訴訟資料或提出新事證，指摘或表明第一審判決有何
    採證認事、用法或量刑等足以影響判決本旨之不當或違法，
    而構成應予撤銷之具體事由，始克當之（例如：依憑證據法
    則具體指出所採證據何以不具證據能力，或依憑卷證資料，
    明確指出所為證據證明力之判斷如何違背經驗、論理法則）
    ；倘僅泛言原判決認定事實錯誤、違背法令、量刑失之過重
    或輕縱，而未依上揭意旨指出具體事由，或形式上雖已指出
    具體事由，然該事由縱使屬實，亦不足以認為原判決有何不
    當或違法者（例如：對不具有調查必要性之證據，法院未依
    聲請調查亦未說明理由，或援用證據不當，但除去該證據仍
    應為同一事實之認定），皆難謂係具體理由，俾與第二審上
    訴制度旨在請求第二審法院撤銷、變更第一審不當或違反之
    判決，以實現個案救濟之立法目的相契合，並節制濫行上訴
    （最高法院97年度台上字第892號判決意旨參照，參見97年4
    月司法院公報第214頁）。
二、經查，原判決認上訴人即被告甲○○如原判決附表編號一至
    三所列各罪，已據被告於原審98年5月20日審判時當庭表示
    認罪，而經原審裁定以簡式審判程序審理，並於原審審理中
    坦承不諱，核與告訴人洪伊貞、被害人江世雄、翁若宸於警
    詢中之指述情節相符，復有台南縣警察局鑑驗書、監視器翻
    拍照片及現場蒐證照片12張在卷可稽，因認被告確有竊盜之
    犯行。又如原判決附表編號一、三所為之2次竊盜犯行，均
    係犯刑法第321條第1項第2款之踰越安全設備竊盜罪（原判
    決誤載為「逾」越安全設備竊盜罪，應予更正）；另原判決
    附表編號二所為之竊盜犯行因未竊得財物，則係犯同法第32
    1條第2項、第1項第2款之踰越安全設備竊盜未遂罪（原判決
    誤載為「逾」越安全設備竊盜未遂罪，應予更正），被告就
    此部分竊盜犯行，已著手於犯罪行為之實行而不遂，為未遂
    犯，應依刑法第25條第2項規定，得按既遂犯之刑減輕之。
    又被告就原判決附表編號二、三之竊盜犯罪，係於尚未為警
    員發覺前，自行向警員供出此部分犯行而接受裁判，符合刑
    法第62條前段自首規定，爰減輕其刑，而原判決附表編號二
    之犯行，既有兩種刑之減輕事由，應依法遞減之。再者，被
    告所為3次加重竊盜犯行，犯意各別，行為互殊，且各罪所
    侵害之財產法益分屬不同被害人，應分論併罰。審酌被告前
    有竊盜前科，再犯相同之罪，實屬不該，並參酌其犯罪動機
    、目的、手段、所生危害、犯後均坦承犯行、態度良好等情
    ，各量處如原判決附表所示之刑，並定其應執行刑有期徒刑
    1年。本院經核，原判決認事用法均無違誤，所為量刑亦屬
    允當。
三、被告上訴係以其已找到工作，需幫忙負擔家計，且答應家人
    要改過，是請給予自新機會，重新判決云云。但查，被告於
    民國97年4月15日因犯竊盜罪，經臺灣臺南地方法院檢察署
    檢察官以97年速偵字第104號為緩起訴處分1年，嗣因被告就
    檢察官令其社區處遇部分履行未完成，檢察官遂撤銷該緩起
    訴處分，並以97年度撤緩偵字第152號聲請簡易判決處刑書
    起訴，經原審以98年簡字第73號判決拘役20日確定，被告即
    於98年5月4日入監執行拘役，於同年月24日執行完畢出監等
    情，有前開緩起訴處分書、聲請簡易判決處刑書、臺灣高等
    法院被告前案紀錄表在卷可稽（見偵卷第12至13頁、第14至
    15頁、本院卷第10至12頁）。詎被告又再犯本案如原判決附
    所列之加重竊盜犯行，顯見被告素行不佳，屢觸犯刑事法律
    並被判刑而不知悔悟。又被告上訴意旨係以其已有工作，需
    幫忙負擔家計，且決心要改過，請求重新判決而提起本件上
    訴，然並未具體指摘原判決於認定事實、適用法律及量刑等
    項有何違法或不當。且查加重竊盜之法定刑為「6月以上5年
    以下有期徒刑」，而被告有上開竊盜之前科，已如前述，原
    判決就附表所列等罪分別量處有期徒刑7月、3月、7月，並
    定其應執行刑為1年，已屬從輕量刑。是被告之上訴理由，
    並未具體指摘原判決於認定事實、適用法律及量刑等項有何
    違法或不當，依上開說明，本件上訴不合法律上程式，應予
    駁回，並不經言詞辯論為之。
據上論斷，應依刑事訴訟法第367條前段、第372條，判決如主文
。
中    華    民    國    98    年    7     月    20    日
                  刑事第一庭    審判長法  官  黃崑宗
                                      法  官  夏金郎
                                      法  官  王明宏
以上正本證明與原本無異。
不得上訴。
                                      書記官  黃全忠
中    華    民    國    98    年    7     月    20    日
附錄本判決論罪科刑法條：
中華民國刑法第321條第1項第2款、第2項：
犯竊盜罪而有左列情形之一者，處6月以上5年以下有期徒刑：
二  毀越門扇、牆垣或其他安全設備而犯之者。
前項之未遂犯罰之。


司法院資訊處製作；財團法人民間司法改革基金會備份。
